# 某上市公司适用金融工具准则的列报

提问人：田键泯 时间：2019-04-26 10:24:20
@chenyiwei 陈版主，因为看了某家 A+H 股公司的 2018 年年报，可供出售金融资产已经取消，年报中划分至其他权益工具投资以及其他非流动金融资产两种，前者理解为股权投资，且具有战略性，而后者其他非流动金融资产这个项目不太理解，看金融工具准则也不没见这样的项目，我问了一个出这份报表的同事说是当时认为不适合金融工具准则的债券投资，以公允价值计量且其变动计入公允价值、其他综合收益等等，他们就丢到了其他非流动金融资产项目，等于说是兜底的，这样处理是否合适，望指教。

回答人：chenyiwei
“其他非流动金融资产” 是报表项目，一般是那些分类为 “以公允价值计量且其变动计入损益”（FVTPL），但要一年以上才能变现的项目，主要是一些指定为 FVTPL 的金融资产，以及衍生工具等。这些项目在性质上属于非流动资产。
以摊余成本计量和以公允价值计量且其变动计入其他综合收益（FVOCI）的非流动金融资产都有专门的列报项目，不会列入该行项目。